臺灣基隆地方法院刑事判決　　　　　　　100年度訴字第773號
公　訴　人　臺灣基隆地方法院檢察署檢察官
被　　　告　徐經豪
上列被告因毒品危害防制條例案件，經檢察官提起公訴（100年
度毒偵字第1895號），被告於準備程序進行中就被訴事實為有罪
之陳述，經本院合議庭裁定由受命法官獨任進行簡式審判程序，
判決如下：
    主  文
徐經豪施用第一級毒品，累犯，處有期徒刑柒月。
    事   實
一、徐經豪前因施用毒品案件，經觀察、勒戒後，因無繼續施用
    毒品之傾向，於民國93年10月1日執行完畢釋放出所，並由
    臺灣基隆地方法院少年法庭於93年10月28日以93年度少調字
    第144號為不付審理裁定確定。於上開觀察、勒戒執行完畢
    釋放出所5年內復因施用第二級毒品案件，經臺灣基隆地方
    法院於96年8月31日以96年度簡上字第136號判決判處有期徒
    刑4月確定；又因施用第一級毒品案件，經臺灣基隆地方法
    院於96年8月30日以96年度基簡字第753號判決判處有期徒刑
    6月，於96年9月26日確定，上開2案經臺灣基隆地方法院以9
    7年度聲字第76號裁定應執行有期徒刑8月；再因施用第一、
    二級毒品案件，經臺灣桃園地方法院以97年度審訴字第235
    號判決判處應執行有期徒刑9月確定，接續前開所定8月有期
    徒刑之執行，於99年10月29日假釋，於100年2月24日假釋期
    滿，未經撤銷假釋，其未執行之刑以已執行論而執行完畢（
    構成累犯）。
二、詎其猶不知悔改，復基於施用第一級毒品海洛因之犯意，於
    100年8月4日上午8、9時許，在其新北市○○區○○路27號2
    樓之住處，以注射針筒施打右手臂血管之方式，施用第一級
    毒品海洛因1次（起訴書記載為於100年8月4日中午12時34分
    許為警採尿前回溯24小時內之某時，在不詳地點，以不詳之
    方式，施用海洛因1次，業據蒞庭檢察官更正）。嗣於100年
    8月4日中午12時34分許，因係列管毒品人口，由警通知到場
    經其同意採尿送驗，結果呈嗎啡陽性反應，始悉上情。
三、案經新北市政府警察局瑞芳分局報告臺灣基隆地方法院檢察
    署檢察官偵查起訴。
    理  由
壹、程序事項
    本案被告徐經豪所犯者非為死刑、無期徒刑、最輕本刑為3
    年以上有期徒刑之罪或高等法院管轄之第一審案件，其於準
    備程序進行中，先就被訴事實為有罪之陳述，經告知其簡式
    審判程序之旨，並聽取公訴人、被告之意見後，本院業已依
    刑事訴訟法第273條之1第1項規定，裁定由受命法官獨任以
    簡式審判程序進行本案之審理。
貳、實體事項
一、上揭事實業據被告徐經豪於本院準備程序及審判時自白，而
    被告於100年8月4日中午12時34分許由警經其同意採集其尿
    液檢體，經送臺灣檢驗科技股份有限公司以酵素免疫分析法
    為初步檢驗、以氣相層析質譜儀法為確認檢驗之結果，呈嗎
    啡（海洛因代謝後尿液檢出成份）陽性反應（嗎啡檢出濃度
    為247749ng／ml），有該公司100年8月19日UL／2011／0000
    0000號濫用藥物檢驗報告、新北市政府警察局瑞芳分局偵辦
    毒品危害防制條例案件犯嫌尿液檢驗編號對照表、應受尿液
    採驗人尿液檢體採集送驗紀錄表附卷可稽，並有被告右手臂
    施打毒品之痕跡照片2張在卷可憑，足見被告於本院準備程
    序及審理時之任意性自白，核與事實相符，堪可採信。再查
    ，被告曾因施用毒品案件，經觀察、勒戒後，因無繼續施用
    毒品之傾向，於93年10月1日執行完畢釋放出所，並由臺灣
    基隆地方法院少年法庭於93年10月28日以93年度少調字第14
    4號為不付審理裁定確定；於上開觀察、勒戒執行完畢釋放
    出所5年內復因施用第二級毒品案件，經臺灣基隆地方法院
    於96年8月31日以96年度簡上字第136號判決判處有期徒刑4
    月確定；又因施用第一級毒品案件，經臺灣基隆地方法院於
    96年8月30日以96年度基簡字第753號判決判處有期徒刑6月
    ，於96年9月26日確定；上開2案經臺灣基隆地方法院以97年
    度聲字第76號裁定應執行有期徒刑8月；再因施用第一、二
    級毒品案件，經臺灣桃園地方法院以97年度審訴字第235號
    判決判處應執行有期徒刑9月確定等節；此有卷附臺灣基隆
    地方法院檢察署刑案資料查註紀錄表、臺灣高等法院被告前
    案紀錄表可按，從而，本案事證明確，被告於觀察、勒戒執
    行完畢釋放後5年內再犯上開施用毒品之犯行，經依法追訴
    後，再犯本件施用第一級毒品之犯行，至堪認定，應依法論
    科。
二、論罪科刑：
  (一)按海洛因係毒品危害防制條例第2條第2項第1款所定之第一
    級毒品，被告予以施用，核其所為，係犯毒品危害防制條例
    第10條第1項之施用第一級毒品罪。其持有第一級毒品海洛
    因係供施用，其持有第一級毒品之低度行為為施用第一級毒
    品之高度行為所吸收，不另論罪。
  (二)被告曾因施用第二級毒品案件，經臺灣基隆地方法院於96年
    8月31日以96年度簡上字第136號判決判處有期徒刑4月確定
    ；又因施用第一級毒品案件，經臺灣基隆地方法院於96年8
    月30日以96年度基簡字第753號判決判處有期徒刑6月，於96
    年9月26日確定，上開2案經臺灣基隆地方法院以97年度聲字
    第76號裁定應執行有期徒刑8月；再因施用第一、二級毒品
    案件，經臺灣桃園地方法院以97年度審訴字第235號判決判
    處應執行有期徒刑9月確定，接續前開所定8月有期徒刑之執
    行，於99年10月29日假釋，於100年2月24日假釋期滿，未經
    撤銷假釋，其未執行之刑以已執行論而執行完畢；此有臺灣
    高等法院被告前案紀錄表、臺灣基隆地方法院檢察署刑案資
    料查註紀錄表在卷可稽，其於有期徒刑執行完畢後5年以內
    ，故意再犯本件有期徒刑以上之罪，為累犯，應依刑法第47
    條第1項規定，加重其刑。
  (三)爰審酌被告前因施用毒品經觀察、勒戒及科刑後，猶不知戒
    除施用毒品惡習，復再施用第一級毒品海洛因，而其所犯施
    用毒品之犯罪係戕害自身健康之行為，於他人尚不致造成損
    害，其施用之次數、被告事後坦承犯行之態度等一切情狀，
    量處如主文所示之刑，以示懲儆。
參、應適用之法條：
    刑事訴訟法第273條之1第1項、第284條之1、第299條第1項
    前段，毒品危害防制條例第10條第1項、第23條第2項，刑法
    第11條前段、第47條第1項，判決如主文。
本案經檢察官高永棟到庭執行職務
中    華    民    國   100    年    11    月    30    日
                  刑事第四庭法    官  鄭景文
以上正本證明與原本無異。
如不服本判決應於收受送達後10日內向本院提出上訴書狀，並應
敘述具體理由；其未敘述上訴理由者，應於上訴期間屆滿後20日
內向本院補提理由書（均須按他造當事人之人數附繕本）「切勿
逕送上級法院」。
中    華    民    國   100    年    11    月    30    日
                            書 記 官  盧鏡合
附錄論罪法條：
毒品危害防制條例第10條：
施用第一級毒品者，處6月以上5年以下有期徒刑。
施用第二級毒品者，處3年以下有期徒刑。